【裁判字號】    97,裁,4652
【裁判日期】    970930
【裁判案由】    申報公職人員財產
【裁判全文】
最  高  行  政  法  院  裁  定
                                      97年度裁字第4652號
上  訴  人  甲○○
被 上訴 人  法務部
代  表  人  乙○○
上列當事人間申報公職人員財產事件，上訴人對於中華民國97年
6月30日臺北高等行政法院96年度簡字第903號判決，提起上訴，
本院裁定如下：
    主  文
上訴駁回。
上訴審訴訟費用由上訴人負擔。
    理  由
一、按對於適用簡易程序之裁判提起上訴，須經本院許可。前項
    許可，以訴訟事件所涉及之法律見解具有原則性者為限，行
    政訴訟法第235條定有明文。所謂法律見解具有原則性，係
    指該訴訟事件所涉及之法律問題意義重大，而有加以闡釋之
    必要而言。
二、本件上訴人對於臺中高等行政法院適用簡易程序所為之判決
    ，提起上訴，係以：其係臺灣臺北地方法院檢察署檢察官，
    民國92年公職人員財產申報，漏報臺灣銀行龍山分行存款新
    臺幣（下同）400,000元（下稱系爭存款），被上訴人認係
    故意申報不實，乃依公職人員財產申報法第11條第1項後段
    規定處上訴人罰鍰60,000元。惟查原審未斟酌上訴人所提出
    之證據，逕以上訴人對於臺灣銀行龍山分行定期存款60萬元
    能夠正確申報，推論上訴人未申報同分行系爭定期存款係屬
    故意漏報，此即無視卷內證據而違背論理法則，亦有判決不
    備理由之違法。又原審對於定期存款帳戶之存款金額究竟可
    否使用自動櫃員機存摺補登或金融卡進行查詢之事實，先表
    示無法如此查詢，嗣又判斷可使用存摺於自動櫃員機補登紀
    錄，其判決理由顯前後矛盾。至由原證八存摺影本所載「92
    .02.13轉帳4000,000」，係上訴人收到任職機構漏報通知，
    持存摺臨櫃辦理補登之結果，原審以此臨櫃補登取得資料，
    推論係使用自動櫃員機可以補登之資料，進而作出錯誤結論
    ，亦屬違背論理法則。另以金融卡查詢帳戶餘額之行為，已
    是社會大眾之一般日常生活習慣，然原審無顧社會生活事實
    ，認以金融卡查詢之方式來核對定期存款餘額，當然是可預
    見將發生申報不實結果，顯屬違背經驗法則之判斷。至被上
    訴人對於公務員漏報財產之金額只要超過內部標準，一律均
    認定該公務員係屬「故意」，此顯對行政法上「故意」意義
    造成扭曲，故本件所涉及之法律見解具有原則性，有統一裁
    判見解予以匡正必要等語，為其論據。核其所陳上開理由，
    雖主張為原則性法律見解，惟所為指訴無非係對原審取捨證
    據、認定事實之職權行使事項，及依職權所論斷，任意指摘
    為不當，並無所涉及之法律見解具有原則性之情事。上訴人
    提起上訴，依首揭規定及說明，不應許可，其上訴難謂合法
    ，應予駁回。
三、據上論結，本件上訴為不合法。依行政訴訟法第249條第1項
    前段、第104條、民事訴訟法第95條、第78條，裁定如主文
    。
中    華    民    國    97    年    9     月    30    日
                    最高行政法院第三庭
                        審判長法官  黃  璽  君
                              法官  曹  瑞  卿
                              法官  鄭  忠  仁
                              法官  黃  本  仁
                              法官  吳  東  都
以  上  正  本  證  明  與  原  本  無  異
中    華    民    國    97    年    9     月    30    日
                              書記官  彭  秀  玲


司法院資訊處製作；財團法人民間司法改革基金會備份。
